臺灣高等法院臺南分院刑事判決
110年度金上訴字第1139號
上  訴  人  臺灣臺南地方檢察署檢察官
上  訴  人  
即  被  告  戊○○



上列上訴人等因被告詐欺等案件，不服臺灣臺南地方法院110年
度金訴字第240號中華民國110年9月16日第一審判決（起訴案號
：臺灣臺南地方檢察署110年度偵字第6364、6806、9206號；移
送併辦案號：臺灣臺南地方檢察署110年度偵字第12923號），提
起上訴，本院判決如下：
    主  文
原判決撤銷。
戊○○犯如附表一所示之罪（共4罪），各處如附表一所示之刑；
應執行有期徒刑壹年陸月。緩刑參年，並應於緩刑期間內，以如
附表四所示之方式支付給被害人丙○○、丁○○○、乙○○。
    事  實
一、戊○○於民國110年1月14日前某時，依臉書社群網站所見「陳
    玉珠」張貼之徵才廣告訊息，與LINE通訊軟體暱稱「許慧君
    」之人（真實姓名年籍不詳、無證據足認為未成年人，下稱
    「許慧君」）聯繫，「許慧君」表示戊○○可藉由提供帳戶供
    他人匯入金錢，再由戊○○提領匯入款項交付指定之收款人之
    方式據以賺取提供帳戶與提領款項交付之報酬，隨後復由LI
    NE通訊軟體暱稱「林智賢」之人（真實姓名年籍不詳、無證
    據足認為未成年人，下稱「林智賢」），與戊○○聯繫依「林
    智賢」指示之方式，執行提領他人匯入帳戶之款項再行轉交
    之事務，而戊○○依其智識及一般社會生活之通常經驗，應可
    知悉同意他人將來源不明之款項匯入自己帳戶內，再代為提
    領後將款項轉交他人，將可能為他人遂行詐欺犯罪，並使他
    人得以掩飾或隱匿犯罪行為或所得財物，且「許慧君」、「
    林智賢」及渠等所指定之收款人有可能為詐欺集團之犯罪組
    織，如提供帳戶予他人供收取匯款並提領匯入款項交付予指
    定之人，除係隱匿款項去向製造金流斷點而屬洗錢行為外，
    亦已參與犯罪組織實施犯罪，然戊○○為圖獲取報酬，仍基於
    縱與真實姓名年籍不詳之詐欺集團成員3人以上共同遂行詐
    欺取財、洗錢及參與犯罪組織，亦不違背其本意之不確定故
    意，先於110年1月10日某時將其所申辦之中國信託商業銀行
    000000000000號帳戶（下稱本件中國信託帳戶）、第一商業
    銀行00000000000號帳戶（下稱本件第一銀行帳戶）、永豐
    商業銀行00000000000000號帳戶（下稱本件永豐銀行帳戶）
    、中華郵政股份有限公司00000000000000號帳戶（下稱本件
    郵局帳戶）之資料，提供「許慧君」、「林智賢」及所屬之
    詐欺集團成員，該詐欺集團成員並分別：
（一）以附表一編號1所示詐騙方式，使附表一編號1所示之被害
      人丙○○受騙而將附表一編號1所示之款項匯入本件中國信
      託帳戶，戊○○再依「林智賢」之指示，以附表二編號1所
      示之方式從上揭款項提領交付「林智賢」指定收款之詐欺
      集團成員（真實姓名年籍不詳、無證據足認為未成年人，
      下稱收款人）以及另轉帳至「林智賢」指定之帳戶，戊○○
      並據以獲得報酬新臺幣（下同）5000元。
（二）以附表一編號2所示詐騙方式，使附表一編號2所示之被害
      人丁○○○受騙而將附表一編號2所示之款項匯入本件第一銀
      行帳戶，戊○○再依「林智賢」之指示，以附表二編號2所
      示之方式從上揭款項提領交付「林智賢」指定之收款人，
      戊○○並據以獲得報酬2000元。
（三）以附表一編號3所示詐騙方式，使附表一編號3所示之被害
      人甲○○受騙而將附表一編號3所示之款項匯入本件永豐銀
      行帳戶，戊○○再依「林智賢」之指示至銀行臨櫃欲行提領
      ，然因該帳戶遭銀行行員即時止付而未能提領。
（四）以附表一編號4所示詐騙方式，使附表一編號4所示之被害
      人乙○○受騙而將附表一編號4所示之款項匯入本件郵局帳
      戶，戊○○再依「林智賢」之指示，以附表二編號3所示之
      方式從上揭款項提領交付「林智賢」指定之收款人，戊○○
      並據以獲得報酬3,300元。
二、案經丙○○、丁○○○訴由臺南市政府警察局第一分局、甲○○訴
    由臺南市政府警察局第二分局、乙○○訴由高雄市政府警察局
    湖內分局報請臺灣臺南地方檢察署檢察官偵查起訴，以及臺
    中市政府警察局大甲分局報請同署檢察官移送併辦。
    理  由
壹、程序部分：
一、本判決下列引用之各項證據，至言詞辯論終結前均未見檢察
    官及被告戊○○聲明異議之情形，本院審酌各該證據作成之客
    觀環境及條件，均無違法或不當取證或其他顯不可信之情形
    ，作為證據使用皆屬適當，依刑事訴訟法第159條之5之規定
    ，均有證據能力。 
二、移送併辦部分之事實，與本件起訴之事實相同，本院自得審
    理。
三、本件被告經合法傳喚，有送達證書附卷可稽（見本院卷第15
    5頁），無正當之理由不到庭，爰依刑事訴訟法第371條規定
    ，不待其陳述，逕行判決。　　
貳、實體部分
一、訊據被告戊○○對於上揭事實均坦承不諱（見原審卷第90-94
    頁、本院卷第100頁），核與告訴人丙○○、丁○○○、甲○○、乙○○於警訊時陳述情節相符，並有附表三所示之非供述證據可
    稽。事證明確，被告犯行洵堪認定。
二、被告加入本案詐欺集團，擔任詐欺集團中之車手，提領贓款
    後繳交上手，並聽候指示工作，足見該詐欺集團有層次分工
    之組織，參與對告訴人等詐欺取財行為之成員至少有被告、
     暱稱「許慧君」、「林智賢」者、致電告訴人等騙取匯款
    之人及其所屬集團成員多人，則本案詐欺集團自屬三人以上
    ，以實施詐術為手段所組成具有持續性及牟利性之有結構性
    組織無誤。另按共同實行犯罪行為之人，在合同意思範圍以
    內，各自分擔犯罪行為之一部，相互利用他人之行為，以達
    其犯罪之目的者，即應對於全部所發生之結果，共同負責，
    不問犯罪動機起於何人，亦不必每一階段犯行，均經參與。
    又關於犯意聯絡，不限於事前有所協議，其於行為當時，基
    於相互之認識，以共同犯罪之意思參與者，亦無礙於共同正
    犯之成立。且數共同正犯之間，原不以直接發生犯意聯絡者
    為限，即有間接之聯絡者，亦包括在內。查被告擔任本案詐
    欺集團之車手，提領被害人等之款項後再繳交上手等行為，
    屬本案詐欺取財犯行所不可或缺之重要環節，足徵被告係以
    與本案詐欺集團其他成員共同犯罪之意思而參與本案詐欺取
    財犯行，縱被告並未與本案詐欺集團其他成員於事前有所協
    議或直接聯繫，揆諸前揭判決意旨，亦無礙於其共同參與犯
    罪之認定。是被告雖未親自對告訴人實施詐術行為，然分擔
    本案詐欺取財行為之一部，自仍應對該犯意聯絡範圍內所發
    生之全部結果共同負責。
三、論罪：
（一）本案詐欺取財犯行，參與人員除被告及暱稱「許慧君」、
      「林智賢」外，尚有以電話行騙之人等，足認本案犯罪係
      三人以上共同犯之。又三人以上共同犯刑法第339條詐欺
      罪者，構成刑法第339條之4第1項之加重詐欺取財罪，該
      條屬洗錢防制法第3條第1款所規定之特定犯罪；被告依其
      行為分擔模式，係提供其帳戶並擔任提領車手，再將款項
      轉交與本案詐欺集團成員而製造金流「斷點」，以消除其
      犯罪所得之不法可追溯性而妨阻司法之追查，顯係故意以
      積極主動方式，掩飾詐欺犯罪所得之本質及去向之洗錢行
      為，自屬該條例第2條規定之洗錢行為，亦犯洗錢防制法
      第14條第1項之洗錢罪。
（二）被告所加屬之詐欺集團，係有層次分工之組織，其所組成
      之成員多人，該詐欺集團之內部分工結構、成員組織，均
      可認具有一定之時間上持續性及牟利性，足認本案詐騙集
      團，屬三人以上以實施詐術為手段所組成具有持續性及牟
      利性之結構性組織無疑。又被告於參與犯罪組織之繼續中
      ，先後加重詐欺數人財物，因行為人僅為一參與組織行為
      ，侵害一社會法益，應僅就首次犯行論以參與犯罪組織罪
      及加重詐欺罪之想像競合犯，而其後之犯行，乃為其參與
      組織之繼續行為，為避免重複評價，當無從將一參與犯罪
      組織行為割裂再另論一參與犯罪組織罪，而與其後所犯加
      重詐欺罪從一重論處之餘地（最高法院107年度台上字第1
      066號判決要旨參照）。是本案被告所參與同一詐欺集團
      所涉犯組織犯罪防制條例部分，僅就首次犯行（即附表一
      編號1）論以參與犯罪組織罪及加重詐欺等罪之想像競合
      犯。　
（三）核被告所為，就附表一編號1部分所為，係犯組織犯罪防
      制條例第3條第1項後段之參與犯罪組織罪、洗錢防制法第
      14條第1項之一般洗錢罪、刑法第339條之4第1項第2款之
      三人以上共同犯詐欺取財罪。就附表一編號2、4部分，均
      犯刑法第339條之4第1項第2款之三人以上共同詐欺取財罪
      及洗錢防制法第14條第1項之洗錢罪；就附表一編號3部分
      ，係犯刑法第339條之4第1項第2款之三人以上共同詐欺取
      財罪及洗錢防制法第14條第2項、第1項之洗錢未遂罪。
（四）被告就上開犯行與「許慧君」、「林智賢」及本案詐欺集
      團其他成員間，各有犯意聯絡及行為分擔，均為共同正犯
      。　　
（五）被告與該詐欺集團其他成年成員基於詐取財物之單一犯意
      ，於取財前，由詐欺集團成員多次對告訴人以電話冒充公
      務員名義行使公權力之方法實行詐術，再由被告以上揭帳
      戶提款卡，如附表二所示，多次提領其內款項之行為，係
      基於同一詐欺取財之目的而為，且係於密切接近之時、地
      反覆實施，侵害同一法益，各行為之獨立性極為薄弱，依
      一般社會健全觀念，在時間差距上，難以強行分開，在刑
      法評價上，以視為數個舉動之接續施行，合為包括之一行
      為予以評價，較為合理，應論以接續犯之包括一罪，而各
      論以一加重詐欺取財罪。
（六）被告就前揭犯罪行為，各係本於同一犯罪決意及計畫下所
      為，且犯罪目的單一而具有局部同一性，均屬一行為觸犯
      數罪名之想像競合犯，應依刑法第55條前段之規定，各均
      從一重論以加重詐欺取財罪。本案既從一重論以加重詐欺
      取財罪，則被告於審判中自白犯罪，依洗錢防制法第16條
      第2項規定予以減輕其刑之適用即無實益。　　　
（七）被告雖未親自對告訴人實施詐術行為，然分擔本案詐欺取
      財行為之一部，自仍應對該犯意聯絡範圍內所發生之全部
      結果共同負責，已如前述。則被告於該犯罪集團所為上開
      4罪間，因被害人、被害法益不同，屬犯意各別，應分論
      併罰。
（八）起訴意旨漏未論及被告如附表二編號1之②所示，依「林智
      賢」之指示將告訴人丙○○受騙款項轉帳15,000元至「林智
      賢」指定之帳戶部分，因與起訴部分有接續犯之包括一罪
      關係，為起訴效力所及，本院自應併予審究。　
四、撤銷改判的理由：　　
（一）原判決以被告犯罪事證明確，予以論罪科刑，固非無見。
      惟被告於本院審理時坦承犯行並與被害人丙○○、丁○○○、
      乙○○達成調解，復依調解內容給付第一期款項，有本院調
      解筆錄3紙及匯款影本4紙可按（見本院卷第123-128頁）
      ，原審未及審酌此等有利被告之量刑因子，即有未洽。又
      被告既與被害人等達成調解，並已給付被害人丙○○、丁○○○、乙○○，各5千元、5千元、7千元，已逾其犯罪所得，依
      下列沒收部分所述，無庸對被告犯罪所得予以宣告沒收、
      追徵，原判決未及審酌予以宣告，亦有未妥。
（二）被告上訴意旨略以原審未依刑法第59條減刑不當及量刑過
      重云云，指摘原判決不當。惟查：量刑輕重係屬事實審法
      院得依職權自由裁量之事項，苟已斟酌刑法第57條各款所
      列情狀而未逾越法定刑度，不得遽指為違法。又在同一犯
      罪事實與情節，如別無其他加重或減輕之原因，下級審量
      定之刑，亦無過重或失輕之不當情形，則上級審法院對下
      級審法院之職權行使，原則上應予尊重。茲被告所犯之罪
      最輕本刑為1年以上有期徒刑，且被告犯罪之情節亦無顯
      可憫恕之處，自無刑法第59條酌量減輕之適用。而原判決
      依刑法第57條之規定審酌被告之下列所述之一切情狀，量
      處被告有期徒刑1年4月、1年3月、1年2月、1年5月，除未
      逾越職權外，亦無違反比例原則，及有其他失出或失入之
      違法或失當之處，難認有何刑度過重情形。據上，被告上
      訴以前揭理由指摘原判決不當，為無理由，惟原判決既有
      上開未及審酌不當之處，自應由本院將原判決撤銷改判，
      以期適法。　　　　　　
五、量刑：
　　審酌被告為圖獲取金錢報酬，不思以正當方法賺取所需，竟
    基於詐欺取財、洗錢及參與犯罪組織之不確定故意，與詐欺
    集團成員形成犯意聯絡，提供自身帳戶與詐欺集團運用作為
    詐騙他人轉匯受騙款項之工具，並受指示而將詐騙款項提領
    交付詐欺集團成員或轉帳至其他帳戶，使詐欺集團成員坐領
    不法利益，並因而製造金流斷點，掩飾、隱匿詐欺犯罪所得
    之本質及去向，造成告訴人受到財產損害，並助長詐騙歪風
    、影響社會正常交易往來之互信基礎及增加追緝犯罪之困難
    ，然念及被告於審理中尚知坦承犯行，犯後態度尚非完全惡
    劣，且其先前無犯罪紀錄，有臺灣高等法院被告前案紀錄表
    1份可參，素行尚非欠佳，並考量附表一編號1、2、4所示受
    騙並業遭提領、轉帳而轉出之數額，以及附表一編號3所示
    受騙款項尚未遭轉出而分別造成之損害程度，又被告現已與
    被害人丙○○、丁○○○、乙○○達成調解，再斟酌被告於本件犯
    行中，係為提供帳戶並聽從指示執行轉出詐騙得款之角色，
    並非居於核心決策之地位，復兼衡被告自述係高職畢業、未
    婚而無子女、目前從事時薪200元之居家清潔工作、無人須
    行扶養之智識程度及家庭生活經濟狀況等一切情狀，分別量
    處如附表一所示之刑，並定其應執行刑為有期徒刑1年6月。
    另組織犯罪防制條例第3條第2項所規定之強制工作部分，業
    經釋字第812號解釋宣告違憲，故本件自無強制工作之適用
    ，均併予敘明。
六、沒收部分：
　　被告於本件如附表一編號1、2、4之犯罪報酬分別為5,000元
    、2,000元、3,300元，係未扣案之犯罪所得，本應依刑法第
    38條之1第1項前段、第3項規定宣告沒收、追徵，惟被告已
    與被害人等成立調解，依上所述，被告賠償給被害人等金額
    已超過其犯罪所得，與犯罪所得實際發還被害人等無異，依
    刑法第38條之1第5項之規範意旨，自不予宣告沒收。
七、緩刑宣告之理由：
　　被告未曾因故意犯罪受有期徒刑以上刑之宣告，有臺灣高等
    法院被告前案紀錄表附卷可參（見本院卷第85-86頁），於
    本案因一時失慮致罹刑典，考諸刑罰之積極目的，在預防犯
    人之再犯，對於惡性未深，天良未泯者，若因觸法即置諸刑
    獄，自非刑罰之目的，本院考量被告主觀上係基於不確定故
    意而為本案犯行，於本案犯罪情節本較輕微，且與被害人丙○○、丁○○○、乙○○達成調解，取得被害人等之諒解，被害人
    等並已同意給予被告緩刑之機會（見本院卷第123、125、12
    7頁），信被告經此偵、審及科刑之教訓，已足資警惕，應
    無再犯之虞，本院因認被告所受宣告之刑，以暫不執行為適
    當，併予宣告緩刑3年；另為督促被告履行和解條件，依刑
    法第74條第2項第3款規定，命被告於緩刑期間內依如附表四
    所示之方式支付給被害人丙○○、丁○○○及乙○○，如未依此方
    式支付，前揭緩刑宣告得依刑法第75條之1第1項第4款之規
    定予以撤銷，以啟自新惕勵之雙效。　　　
據上論結，應依刑事訴訟法第369條第1項前段、第364條、第299
 條第1項前段、第371條，判決如主文。　　
本案經檢察官蔡佳蒨提起公訴、檢察官徐書翰移送併辦，檢察官
洪欣昇上訴，檢察官李宛凌、柯怡伶於本院到庭執行職務。　　
中　　華　　民　　國　　111 　年　　3 　　月　　9 　　日
                  刑事第七庭    審判長法　官  吳勇輝
                                      法　官  黃國永
                                      法　官  吳錦佳
以上正本證明與原本無異。
如不服本判決應於收受送達後20日內向本院提出上訴書狀，其未
敘述上訴理由者，並得於提起上訴後20日內向本院補提理由書（
均須按他造當事人之人數附繕本）「切勿逕送上級法院」。
　　　　　　　　　　　　　　　　　　　書記官  李佩珊　　
中　　華　　民　　國　　111 　年　　3 　　月　　9 　　日
附錄論罪科刑法條：
組織犯罪防制條例第3條
發起、主持、操縱或指揮犯罪組織者，處3年以上10年以下有期
徒刑，得併科新臺幣1億元以下罰金；參與者，處6月以上5年以
下有期徒刑，得併科新臺幣1千萬元以下罰金。但參與情節輕微
者，得減輕或免除其刑。
具公務員或經選舉產生之公職人員之身分，犯前項之罪者，加重
其刑至二分之一。
犯第1項之罪者，應於刑之執行前，令入勞動場所，強制工作，
其期間為3年。
前項之強制工作，準用刑法第90條第2項但書、第3項及第98條第
2項、第3項規定。
以言語、舉動、文字或其他方法，明示或暗示其為犯罪組織之成
員，或與犯罪組織或其成員有關聯，而要求他人為下列行為之一
者，處3年以下有期徒刑，得併科新臺幣3百萬元以下罰金：
一、出售財產、商業組織之出資或股份或放棄經營權。
二、配合辦理都市更新重建之處理程序。
三、購買商品或支付勞務報酬。
四、履行債務或接受債務協商之內容。
前項犯罪組織，不以現存者為必要。
以第5項之行為，使人行無義務之事或妨害其行使權利者，亦同
。
第5項、第7項之未遂犯罰之。

洗錢防制法第14條
有第二條各款所列洗錢行為者，處7年以下有期徒刑，併科新臺
幣5百萬元以下罰金。
前項之未遂犯罰之。
前二項情形，不得科以超過其特定犯罪所定最重本刑之刑。

中華民國刑法第339條之4
犯第339條詐欺罪而有下列情形之一者，處1年以上7年以下有期
徒刑，得併科1百萬元以下罰金：
一、冒用政府機關或公務員名義犯之。
二、三人以上共同犯之。
三、以廣播電視、電子通訊、網際網路或其他媒體等傳播工具，
    對公眾散布而犯之。
前項之未遂犯罰之。

附表一：
編號 被害人 詐騙方式 匯款時間 金額 (新臺幣) 匯入之帳戶        所犯罪名及刑 1 丙○○  詐欺集團成員於110年1月13日15時42分許以電話向丙○○佯稱係丙○○之姪子，續以LINE通話向丙○○佯稱因生意須借款周轉云云，使丙○○誤信為真，陷於錯誤而依指示為右列匯款。 110年1月14日12時58分許 120,000元 本件中國信託帳戶 戊○○犯三人以上共同詐欺取財罪，處有期徒刑壹年參月。        2 丁○○○ 詐欺集團成員於110年1月12日11時許以電話向丁○○○佯稱係丁○○○之姪子，續以LINE通話向丁○○○佯稱因生意須借款周轉云云，使丁○○○秀誤信為真，陷於錯誤而依指示為右列匯款。 110年1月14日13時26分 50,000元 本件第一銀行帳戶 戊○○犯三人以上共同詐欺取財罪，處有期徒刑壹年貳月。 3 甲○○  詐欺集團成員於110年1月12日17時45分許以電話向甲○○佯稱係甲○○之外甥，續以LINE通話向甲○○佯稱須借款周轉工程款云云，使甲○○誤信為真，陷於錯誤而依指示為右列匯款。 110年1月14日14時6分  260,000元  本件永豐銀行帳戶 戊○○犯三人以上共同詐欺取財罪，處有期徒刑壹年壹月。 4 乙○○  詐騙集團成員於110年1月12日12時29分許，以電話向乙○○佯稱係勤益科大副校長助理，有工程發包、要先採購回收桶而要乙○○匯材料訂金云云，使為真，陷於錯誤而依指示為右列匯款。 110年1月14日15時30分  387,300元 本件郵局帳戶 戊○○犯三人以上共同詐欺取財罪，處有期徒刑壹年肆月。 

附表二：被告提領狀況
編號  提領帳戶  提領方式                          備註      1                    本件中國信託帳戶                      ①110年1月14日13時47分許：中國信託東台南分行之ATM提款100,000元。   ②同日14時14分許：轉帳15,000元至「林智賢」指定之帳戶。           即附表一編號1之丙○○匯款            2                               本件第一銀行帳戶                                        ①110年1月14日13時53分許：中國信託東台南分行之ATM提款20,000元。    ②同日13時55分許：中國信託東台南分行之ATM提款20,000元。            ③同日13時56分許：中國信託東台南分行之ATM提款10,000元。            即附表一編號2之丁○○○匯款                            3                    本件郵局帳戶                          ①110年1月14日15時56分許：臺南小東郵局臨櫃提款330,000元。          ②同日16時8分許：臺南小東郵局之ATM提款54,000元。                   即附表一編號4之乙○○匯款            

附表三：非供述證據（下列「警一卷」為臺南市政府警察局第一
分局南市警一刑偵字第1100129653號卷、「警二卷」為臺南市政
府警察局第三分局南市警三偵字第11000244321號卷、「警三卷
」為高雄市政府警察局湖內分局高市警湖分偵字第11070188500
號卷） 
丙○○與詐欺集團成員之LINE對話訊息截圖8張（警一卷第23至25
頁、警三卷第141至145頁）
上海商業儲蓄銀行匯出匯款申請書1紙（警一卷第21頁、警三卷
第139頁）
台新國際商業銀行存摺影本1份（警一卷第39至40頁）、台新銀
行國內匯款申請書1紙（警一卷第41頁下方）
甲○○與詐欺集團成員之LINE對話訊息截圖3張（警二卷第27頁）
兆豐國際商業銀行國內匯款申請書1紙（警二卷第17頁）
乙○○與詐欺集團成員之LINE對話訊息截圖14張（警三卷第95至10
1頁）
乙○○之神岡區農會存摺影本1份（警三卷第93頁）、臺中市神岡
區農會匯款回條1紙（警三卷第91頁）
本件中國信託帳戶之客戶基本資料、存款交易明細各1份（警一
卷第49至52頁、警三卷第159至161頁），本件第一銀行帳戶之交
易明細1份（警一卷第55頁），本件郵局帳戶帳戶之基本資料、
歷史交易清單各1份（警三卷第149至153頁）
本件永豐銀行帳戶之客戶基本資料表、交易明細各1份（警二卷
第13至15頁），永豐銀行金融機構聯防機制通報單1份（警二卷
第21頁）
中國信託東台南分行ATM機台於110年01月14日13時47分、同日13
時53分、同日13時55分、同日13時56分之監視錄影畫面截圖共4
張（警一卷第13至14頁）
被告與詐騙集團成員之LINE對話紀錄翻拍照片79張（警一卷第57
至83頁、警三卷第7至49頁）

附表四：
被告應給付丙○○新台幣（下同）8萬元，給付方式：自民國111年1月15日起，每月15日前給付5千元，匯入丙○○上海商業儲蓄銀行竹北分行00000000000000帳戶，至清償完畢為止，如有一期未給付，視為全部到期。 

被告應給付丁○○○3萬元，給付方式：自民國111年1月15日起，每月15日前給付5千元，匯入丁○○○台新國際商業銀行蘆洲分行0000-00-0000000-0號帳戶，至清償完畢為止，如有一期未給付，視為全部到期。 

被告應給付乙○○30萬元，給付方式：自111年1月15日起，每月15日前給付7千元，匯入乙○○神岡區農會00000-00-00000-0-0號帳戶（後改為國泰世華銀行000-0000000000000000帳戶），至清償完畢為止，如有一期未給付，視為全部到期。